臺灣雲林地方法院民事判決　　　　　　　 94年度訴字第244號
原　　　告　台灣糖業股份有限公司
法定代理人　甲○○
訴訟代理人　葉天祐　律師
被　　　告　丁○○
兼　　　上
訴訟代理人　乙○○
被　　　告　丙○○
上列當事人間請求交還土地事件，本院於民國94年10月11日言詞
辯論終結，判決如下：
    主      文
被告乙○○應將坐落雲林縣四湖鄉○○段一○四六地號土地上如
附圖編號Ａ部分所示位置面積一‧二五平方公尺之鐵皮倉庫拆除
，並將該部分土地交還原告。
被告丙○○、丁○○應將前項土地上如附圖編號Ｂ部分所示位置
面積一四‧三四平方公尺磚造倉庫，Ｃ部分所示位置面積○‧三
九平方公尺磚造豬舍，Ｄ部分所示位置面積四七‧四九平方公尺
磚造豬舍拆除，並將各該部分土地交還原告。
被告丙○○應將前項土地上如附圖編號Ｅ部分所示位置面積一一
‧一四平方公尺磚造浴廁，Ｆ部分所示位置面積二三‧六○平方
公尺磚造平房，Ｇ部分所示位置面積一五‧二五平方公尺磚造廚
房拆除，並將各該部分土地交還原告。
訴訟費用由被告負擔。
本判決於原告以新台幣貳拾萬元供擔保後，得假執行。
    事實及理由
一、原告主張：其所有座落雲林縣四湖鄉○○段1046地號土地（
    下稱系爭土地）中如附圖編號Ａ部分所示位置面積1.25平方
    公尺為被告乙○○所有之鐵皮倉庫所占用，Ｂ部分所示位置
    面積14.34 平方公尺，Ｃ部分所示位置面積0.39平方公尺，
    Ｄ部分所示位置面積47.49 平方公尺依序為被告丙○○、丁○○所共有之磚造倉庫、磚造豬舍所占用，Ｅ部分所示位置
    面積11.14 平方公尺，Ｆ部分所示位置面積23.60 平方公尺
    ，Ｇ部分所示位置面積15.25 平方公尺分別為被告丙○○所
    有之磚造浴廁、磚造平房、磚造廚房所占用。而被告等人就
    系爭土地既無合法占有權源，其自得依民法第767 條之規定
    分別請求被告拆除渠等占用系爭土地之建物，並請求被告將
    所占用之土地返還之。聲明：求為判決如主文第1 、2 、3
    項所示及為以供擔保為條件之假執行宣告。
二、被告方面：
    原告所有系爭土地內如附圖編號Ａ、Ｂ、Ｃ、Ｄ、Ｅ、Ｆ、
    Ｇ所示之位置、面積為渠等之地上物所占用不爭執。
三、按訴狀送達後，原告不得將原訴變更或追加他訴。但經被告
    同意，或不甚礙被告之防禦及訴訟之終結者，不在此限。又
    被告於訴之變更或追加無異議，而為本案之言詞辯論者，視
    為同意變更或追加，民事訴訟法第255 條第1 項第1 款、第
    7 款、第2 項分別定有明文。查，原告於本案言詞辯論期日
    ，以被告乙○○之鐵皮倉庫亦有部分占用其系爭土地，乃追
    加渠為本案被告，被告等對原告此部分之追加聲明，均未表
    示異議，揆諸前揭規定，原告此部分追加，於法核無不合，
    應予准許，合先敘明。
四、得心證之理由：
  (一)原告主張：系爭土地為其所有，部分面積為被告佔用搭建地
    上物等情，已據其提出系爭土地登記謄本、地籍圖謄本各1
    份及現場照片3 幀為證；並經本院勘驗現場屬實，暨囑託雲
    林縣北港地政事務所實施測量明確，有勘驗筆錄、雲林縣北
    港地政事務所檢附之土地複丈結果圖說在卷可稽，復為到庭
    被告所不爭執，自屬真實。
  (二)按所有人對於無權占有或侵奪其所有物者，得請求返還之；
    對於妨害其所有權者，得請求除去之，民法第767 條前段、
    中段定有明文。本件被告乙○○所有之鐵倉庫占用系爭土地
    上如附圖（即雲林縣北港地政事務所94年7 月19日土地複丈
    結果圖說）編號Ａ部分所示位置，被告丙○○、丁○○共有
    之磚造倉庫、磚造豬舍占用系爭土地上如附圖編號Ｂ、Ｃ、
    Ｄ等部分所示位置，另被告丙○○所有之磚造浴廁、磚造平
    房、磚造廚房則占用系爭土地上如附圖編號Ｅ、Ｆ、Ｇ部分
    所示位置，已經本院到場勘驗屬實，被告復未提出主張其有
    何占用系爭土地之權源。從而，原告本於民法第767 條所有
    物返還請求權之法律關係，請求被告拆屋還地，為有理由，
    自應准許。
  (三)原告陳明願供擔保，聲請宣告假執行，核無不合，爰酌定相
    當擔保金額予以准許。
五、結論：原告之訴為有理由，依民事訴訟法第78條、第85條第
    1 項前段、第390 條第2 項，判決如主文。
中　　華　　民　　國　　94　　年　　10　　月　　25　　日
                  民事第一庭    法  官  蔣得忠
以上正本係照原本作成。
如對本判決上訴，須於判決送達後廿日內向本院提出上訴狀。
中　　華　　民　　國　　94　　年　　10　　月　　25　　日
                                書記官　周玄鎮
